# Referat Ã¥rsmÃ¸te nplol 2017
Deltakere: Thoie, Kenwobi, Retardedbear, Benny-b, Femton, Snorlock, Martisj

### 1. Runde rundt bordet
Thoie:
* Singel, ugift, jern er ute av ilden. Mye runking. Norgesmester i bob!

Kenwobi:
* HÃ¸ydesyke for fÃ¸rste gang, single, lugget rundt, fÃ¥tt ny dame(bettan)ğŸ‘©ğŸ¼, Sevve, Nicco og HÃ¥vard mÃ¸tt henne, solgt leilighet

Retardedbear:
* Startup busnÃ¦sss som har release pÃ¥ mandag, tatt med seg 20 Ã¥r gammel ğŸ™…, men lÃ¥ ikke. Ã˜ya, 70% ferdig med ğŸ“–. 4 forskjellige pÃ¥ 4 helger pÃ¥ radğŸ¥‡

Benny-b:
* Skal bli far(28 nov)ğŸ‰, blitt senior consulent, laget en fresh kommode

Femton:
* FÃ¥tt samboer, mistet ken som var en OK nabo. Hadde vist loft!!! Senior utvikler. **FÃ¥tt synlig skjeggvekst**

Snorlock:
*  Oppdage blockchain, byttet prosjekt til Entur, vÃ¦rt pÃ¥ workcation, sex pÃ¥ taket pÃ¥ leiligheten. CTO for startup: Diwala, bestemt seg for Ã¥ Ã¥ fÃ¥ til Ã¥ jobbe med blockchain 100%

Martisj:
* Fast jobb! I et Ã¥r! ğŸ¥‡ Begynt Ã¥ se etter andre jobber â›± Fikk seg dame, slo opp. Fortsatt pÃ¥ kroken. Tatt ioawaska, hadde orgasme i en time, ğŸ‰ var innom ilÃ¸pet av helgen

### 2. Innsendte temaer
  1. Hvor gÃ¥r 2018s surfetur/tur?
    * **Det ble foreslÃ¥tt ny tittle, CTO(Chief trip organizer).**
    * Mange gode forslag!
    * Etter avstemming ble mulighetene ğŸ„â€ i Sri Lanka, â›· i Ã˜sterrike, ğŸ„â€ i Taiwan! Se tittel avstemming for hvem som ble ansvarlig!

### 3. Gjennomgang av vedtekter

* V1: Endre ordlaget pÃ¥ V1.1 til Ã¥ la ferie vÃ¦re et unntak fra regelen.
* V2: ingen endringer
* V3: Tillskudd pÃ¥ vedtekten, se forslag
* V4: Tillskudd pÃ¥ vedtekten, se forslag
* V5: Ingen endringer
* V6: Omstrukturert helt

#### 3.1 Forslag til nye vedtekter

* V3.4:
    * MÃ¥ vÃ¦re et godkjent nplol arrangement
* V4.1: Muligheten for Ã¥ velge mellom to sanger.
* V4.2: Fjerne denne statementen, gir ikke mening
* V5.3:
    * Fjerne snitter LAN
* V6:
    * CSO har ansvar for at sosiale aktiviter pÃ¥ Ã¥rshjulet som faller utenfor de andres ansvarsomrÃ¥der blir gjennomfÃ¸rt.
* V7: Ã…rshjulet:
    * **I atmosfÃ¦ren:** Hyttetur(av CHO), TUR(av CTO).
    * **PÃ¥ vÃ¥ren:** 2 LAN(av CLO), 17 mai (hos Ken)
    * **PÃ¥ sommeren:** sommerfest hos Ken.
    * **PÃ¥ hÃ¸sten:** LAN(av CLO) og hÃ¸sttakkefest
    * **PÃ¥ vinteren:** Julebord
* V8: Verv - Disse skal vÃ¦re fylt til enhver tid:
    * CEO (Chief Executive Officer)
    * CSO (Chief Social Officer)
    * CLO (Chief LAN Officer)
    * CSkO (Chief Skovly Officer)
    * CTO (Chief Trip Organizer)
    * CHO (Chief Hyttetur Organizer)
* V9: Politiske kvarter:
    * Hvert valg Ã¥r, kommune eller statlig, sÃ¥ avholdes det politisk kvarter minst 2 uker fÃ¸r valget. Ansvarlig for at det skjer er CSO (Chief Social Officer)

#### 3.2 Stemming over forslag til nye vedtekter
* V3.4: âœ…
* V4.1: âœ…
* V4.2: âœ…
* V5.3: ğŸš«
* V6: âœ…
* V7: âœ…
* V8: âœ…
* V9: âœ…

## 5. Valg av verv
### 5.1 Chief Executive Officer
#### MonarkenNTH ğŸ¤´
### 5.2 Chief Social Officer
#### Retardedbear ğŸ‰
### 5.3 Chief LAN Officer
#### Fiskeboss ğŸ’»
### 5.4 Chief Skovly Officer
#### Schtifoman ğŸ‘½
### 5.5 Chief Trip Organizer
#### Thoie ğŸ›„
### 5.6 Chief Hyttetur Organizer
#### Snorlock ğŸ•

## Notater
Hytteturene til Severin ble diskutert og vi digger de, men det er folk som ikke blir invitert og da kan det ikke vÃ¦re et Ã¥rlig nplol arrangement. Derfor ble det opprettet et nytt arrangement, og en ansvarlig. For Ã¥ fÃ¥ til en hyttetur hvor alle har muligheten til Ã¥ vÃ¦re med!

Det ble insendt tema om hvor gÃ¥r turen 2018? I den annledning ble det stemt fram noen forslag og anskaffet en ny stilling som skal ta ansvar for at dette skjer.
